【裁判字號】    91,聲再,2
【裁判日期】    920225
【裁判案由】    
【裁判全文】
臺灣嘉義地方法院民事裁定                           九十一年度聲再字第二號
   再審聲請人  己○○○
               甲○○
               丁○○
               丙○○
               乙○○
   再審相對人  戊○○
右當事人間請求停止強制執行事件，再審聲請人對於本院中華民國九十一年十月三十
一日九十一年度簡聲抗字第五號確定裁定聲請再審，本院裁定如左：
    主      文
再審之聲請駁回。
訴訟費用由再審聲請人負擔。
    事實及理由
一、本件再審聲請人聲請再審之理由意旨：
（一）鈞院九十一年度簡聲抗字第五號裁定，認再審相對人所提起第三人異議之訴，
      雖經鈞院嘉義簡易庭判決敗訴，但再審相對人已在上訴期間內，合法提起上訴
      ，有鈞院九十一年度簡上字第一一二號民事案件可證，再審相對人所提異議訴
      訟尚未確定，則其願提供確實之擔保，而聲請裁定停止強制執行，依法自應准
      許，故應廢棄原裁定，另行裁定命再審相對人提供新台幣（下同）四萬五千六
      百三十元之擔保金後，鈞院九十年度執字第八八三一號執行事件的強制執行程
      序，在鈞院九十年度嘉簡字第三七二號第三人異議之訴事件判決確定、和解或
      撤回起訴前應暫時停止。惟鈞院並未審酌本案是否有停止執行之必要情形，即
      遽而准予停止強制執行，顯有對於足以影響於判決（裁定）之重要證據漏未斟
      酌，實有民事訴訟法第四百九十七條提起再審之事由。
（二）又再審相對人越界建築所占用之面積雖僅為三．九二平方公尺，然再審聲請人
      因再審相對人越界建築致無法申請建築而纏訟多年，不僅造成所有之系爭土地
      無法發展，精神上及生意利潤亦大受影響，而原審裁定卻僅命再審相對人提供
      四萬五千六百三十元擔保金，即可停止鈞院九十年度執字第八八三一號強制執
      行事件，顯有遂其延滯訴訟之目的，若鈞院認仍有停止強制執行之必要情形，
      請提高擔保金為當云云。
二、按裁定已經確定，而有第四百九十六條第一項或第四百九十七條之情形者，得準
    用本編之規定，聲請再審；對於簡易訴訟程序之第二審確定終局裁判，如就足影
    響於裁判之重要證物，漏未斟酌者，亦得提起再審之訴或聲請再審，民事訴訟法
    第五百零七條、第四百三十六條之七分別定有明文。而所謂重要證物漏未斟酌，
    係指前第二審言詞辯論終結前，已經存在並已聲明之證物，而該第二審並未認為
    不必要而仍忽略證據聲明未為調查，或已為調查而未就其調查結果予以判斷而言
    。再按有提起異議之訴時，法院因必要情形或依聲請定相當確實之擔保，得為停
    止強制執行之裁定，強制執行法第十八條第二項定有明文。因提供擔保停止執行
    ，債權人不致遭受損害，故有此聲請時【無論有無必要】，在異議之訴經裁判駁
    回確定前，法院均應定相當並確實之擔保而為停止執行之裁定。相對人提起之第
    三人異議之訴，雖經板橋地院判決駁回，然既尚未確定，則相對人聲請願提供確
    實擔保，聲請裁定停止強制執行，自應准許，最高法院八十五年度台抗字第五八
    六號裁定意旨可供參照。
三、查原審認再審相對人願提供確實之擔保，聲請裁定停止強制執行，故裁定命再審
    相對人提供四萬五千六百三十元之擔保金後（系爭坐落嘉義縣太保市○○段一四
    ○八號土地之公告現值為每平方公尺一萬二千二百四十元，而再審相對人越界建
    築所占用之面積僅為三．九二平方公尺，有土地登記謄本一份附於本院八十八年
    度嘉簡字第三三三號卷可稽），本院九十年度執字第八八三一號執行事件的強制
    執行程序，在本院九十年度嘉簡字第三七二號第三人異議之訴事件判決確定、和
    解或撤回起訴前應暫時停止，揆諸前揭說明，上開裁定於法並無不合，再審聲請
    人前開所述顯無理由。
四、按民事訴訟法第五百零二條第二項規定：「再審之訴顯無再審理由，得不經言詞
    辯論，以判決駁回之」。係指再審原告於再審狀內主張之再審理由，無須依法調
    查證據，即能斷定再審之訴為無再審理由者而言。如前所述，本件再審聲請人所
    據以聲請再審之理由，依前開說明，均無須依法調查證據，即能斷定無法定再審
    理由，自應認定本件再審之聲請顯無再審理由，爰不經言詞辯論，以裁定駁回之
    。
五、據上論結，本件聲請顯無理由，依民事訴訟法第五百零二條第二項、第五百零七
    條、第七十八條、第八十五條第一項前段，裁定如主文。
中      華      民      國    九十二    年      二      月    二十五    日
~B臺灣嘉義地方法院民事第二庭
~B    審判長法官  林以長
~B    法      官  黃渙文
~B    法      官  唐淑民
右為正本係照原本作成。
本裁定不得抗告。
中      華      民      國    九十二    年      二      月    二十五    日
~B    書  記  官  林金福


司法院資訊處製作；財團法人民間司法改革基金會備份。
